# 请教帖子中这种股权结构应该如何进行合并

提问人：chenyiwei 时间：2017-03-11 04:02:05
1 、实际控制人在子公司直接持有的权益，在A的合并报表层面仍然是少数股东权益，因为这部分权益不是A1以A的股东的身份，通过A间接享有的。 2 、也可以。合并的具体方法本来就可以在逐层合并和一次合并之间选择的。

回答人：chenyiwei
1 、实际控制人在子公司直接持有的权益，在A的合并报表层面仍然是少数股东权益，因为这部分权益不是A1以A的股东的身份，通过A间接享有的。 2 、也可以。合并的具体方法本来就可以在逐层合并和一次合并之间选择的。